# 关于园区招商政府奖励是作为政府补助还是营业收入

提问人：weirdstone 时间：2019-11-07 06:30:18
请教下各位老师：
在审计实务中遇到这样一个案例：某园区中 A 公司负责该园区的招商引资事宜。政府根据整个园区的出口额按一定标准（ 2 亿及以上按等级）将奖励转个 A 公司，A 公司与园区内其他被引进企业单独签订入园优惠政策，然后 A 公司将所获得的政府奖励转给园区内符合单独条件（出口额 500 及万以上）的入园企业。因为政府给 A 公司的奖励是园区的大政策，所以该政策与实际 A 公司和入园企业签订的优惠政策在量级和金额上不一致，产生差额。这部分差额是作为政府对 A公司的政府补助还是作为 A 公司的营业收入呢？同时，A 公司对入园企业有房产租金收入，政府也会按实际出租面积的一定标准给与 A 公司补助。 对于政府按实际出租面积给与 A公司的补助作为营业收入的组成部分，我们和 A 公司没有异议。但是对园区出口奖励差额 A 公司认为也应计入营业收入，我们则认为该部分应作为政府补助，因为该项补助的多少是与入园企业自身的出口能力相关而与 A公司的自身经营无关，该部分奖励应视作政府对 A 公司引入优质企业的额外奖励。
求教各位老师，对该部分出口奖励差额的处理怎么才合理呢？

回答人：chenyiwei
基本赞同你的理解，该项补助的多少是与入园企业自身的出口能力相关而与A 公司的自身经营无关，该部分奖励应视作政府对 A 公司引入优质企业的额外奖励。

提问人：weirdstone 时间：2019-11-08 06:30:18
谢谢陈老师！
现在企业的意思是，他给入园企业提供了诸如代为申报补贴和获取政其他府优惠政策的服务，这部分差额应当作为提供服务的收入（但我们认为这部分差额作为提供服务对价是不公允的，因为获取补贴的程序和所作工作量上差不多，但是由于入园企业的出口额各不相同，差额存在较大悬殊）。对于当地留存税后返还上，也存在差异，政府给 A 公司的返还额度是区级的 80%，而 A 公司给入园企业签订的协议是返还 30%-50%。政府和 A 公司签订的协议和A 公司与入园企业签订的协议都未明确这部分差额就是给A公司的服务对价。

回答人：chenyiwei
是，作为政府补助较为合理。如作为营业收入，则需进一步证据。